### Javier Vivas Ávila

DESALLORADOR WEB - E-COMMERCE
DIGITAL MERCHANDISER

6

+34 629 43 02 33

javier.vivas@icloud.com

in

https://www.linkedin.com/in/ javier-vivas-ávila/

#### **PERFIL**

Me he formado en el bootcamp de Ironhack especializado en desarrollo web full stack, donde he adquirido habilidades en lenguajes de programación como HTML, CSS y JavaScript, así como en el manejo de frameworks como React y herramientas modernas. Centrado en la formación activa para seguir aprendiendo y creciendo en esta área de desarrollo web que me apasiona.

Además, mi experiencia previa en el mundo del E-commerce y marketing me ha brindado una perspectiva única para comprender las necesidades actuales y de los usuarios, lo cual enriquece cada proyecto en el que trabajo.

#### CONOCIMIENTOS

- Lenguajes de programación: HTML, CSS, JavaScript
- Frameworks: React
- Herramientas de desarrollo: Git, GitHub, Trello, Visual Studio Code
- Diseño web: Responsive Design, UX/UI, Bootstrap, Figma, Tailwind, Sass
- Bases de datos: MongoDB, Oracle, SAP HANA
- Sistemas de gestión de contenido (CMS): Sales Manager
- SEO: Optimización de motores de búsqueda, palabras clave, etiquetas meta, Google Analytics
- Experiencia con APIs y servicios web: REST, JSON, OAuth

PROYECTOS: https://github.com/Bujio

#### **SKILLS**

Análisis Web · Creatividad · Gestión de Proyectos · Liderazgo · Trabajo en Equipo · Resolución de problemas

#### **AFICIONES**

Senderismo · Arte · Tecnología · Deporte · Videojuegos · Viajar

#### **EXPERIENCIA LABORAL**

#### **DIGITAL MERCHANDISER**

#### El Corte Inglés

Jun 2021 - Actualmente

- Creación de promociones y revisión de precios.
- Gestión de jerarquías de campaña y de venta.
- Análisis y optimización del uso de facets, buscador y drop.
- Gestión y seguimiento de las propuestas de la portada de HOME ECI.
- Optimización tráfico SEO y gestión de campañas SEM
- Analítica Web de diferentes KPI's de navegación y venta.
- Briefings de contenido visual y comunicación de promociones.

#### **RESPONSABLE DE TIENDA**

#### Outlet El Corte Inglés

Feb 2015 - Jun 2021

- Organización y gestión de personal.
- Supervisión y delegación de tareas en el equipo de trabajo.
- Resolución de incidencias y atención de reclamaciones.
- Orientación y asesoramiento al cliente.
- Gestión de mercancía (pedidos, traspasos, regularizaciones, etc).
- Control de caja (apertura/cierre TPVs, dotaciones/retiradas, cuadre de caja de centro).

#### **EMPRENDEDOR START-UP**

#### Kodomo Toys

Jun 2012 - Feb 2015

- Desarrollo de plan de negocio.
- Logística (control de stock, negociación de tarifas, preparación de pedidos...).
- Desarrollo de producto.
- RRHH (contratación de personal y elaboración de cuadrantes)
- Comercial (venta directa y al por mayor).
- Creación de páginas Web.
- Documentación de productos.
- Análisis SEO.
- Gestión de campañas SEM.

### **EDUCACIÓN**

#### **Bootcamp Desarrollador Web Full Stack**

Ironhack, 2023

#### Certificación Google Analytics

Google, 2022

# Curso Consultor SAP Sales and Logistics ERP y S/4HANA (200h)

Cloud Formación, 2020

#### Curso de dirección de equipos de venta

Instituto de estudios profesionales de El Corte Inglés, Marzo 2019

#### Curso Experto en Marketing Online (240h)

Universidad Rey Juan Carlos, Marzo 2015

# Programa superior en Community Management y Gestión de Social Media (240h)

Universidad Rey Juan Carlos, Marzo 2015

#### Licenciatura Antropología Social y Cultural

Universidad Complutense de Madrid, Octubre 2014

#### Diplomatura Magisterio, Especialista en Ed. Física

Universidad de Extremadura, Marzo 2009